臺灣桃園地方法院刑事判決　　　　　　　 94年度易字第522號
公　訴　人　臺灣桃園地方法院檢察署檢察官
被　　　告　乙○○
　　　　　　　　　　（現於臺灣新竹戒治所執行強制戒治中）
上列被告因竊盜案件，經檢察官提起公訴（94年度偵緝字第366號）
及移送併案審理（94年度偵字第11333號），本院判決如下：
    主  文
乙○○連續結夥三人，毀越安全設備竊盜未遂，處有期徒刑捌月
。扣案千斤頂、鐵鎚、鐵撬、鐵鏟各壹支，均沒收。
    事  實
一、乙○○基於概括之犯意，連續為下列竊盜行為：
  (一)乙○○與丙○○（已由另案審結）、姓名年籍不詳綽號「阿
    冰」之成年男子，共同基於意圖為自己不法所有之犯意聯絡
    ，於民國93年9 月25日凌晨，由乙○○駕駛車牌號碼9233-F
    P 號自小客車搭載丙○○、綽號「阿冰」之人，至桃園縣楊
    梅鎮○○路○ 段431 巷128 號未有人居住及留守之「國際超
    能源公司」後（侵入建築物部分未據提出告訴），三人隨即
    以不明器物（非兇器）破壞該公司後方屬安全設備之窗戶，
    由該窗戶爬入公司內並上至二樓，徒手竊取該公司所有之扳
    手7 支、不鏽鋼模具30件等財物，而乙○○等人正將前揭所
    竊取之物品放置於二樓窗戶旁之推車上，尚未得手之際，因
    行竊過程中，已觸動該公司保全系統，經保全人員會同警員
    前往查緝，乙○○等三人見狀逃逸，嗣在該公司地下一樓查
    獲丙○○，始知悉上情。
  (二)乙○○意圖為自己不法所有，於94年6月12日16時30分許，
    攜帶其所有客觀上足以對人之生命、身體、安全構成威脅、
    具有危險性之兇器即千斤頂、鐵鎚、鐵撬、鐵鏟各1支，前
    往桃園縣楊梅鎮○○里○○路299 號「法利科技實業股份有
    限公司」內，嗣乙○○正以前揭千斤頂、鐵鎚、鐵撬、鐵鏟
    等工具著手拆解該公司所有之白鐵製工作檯桌1 台之際，因
    警員接獲報案前往現場處理查獲，始未能得逞，並當場扣得
    乙○○所有並供行竊所用之千斤頂、鐵鎚、鐵撬、鐵鏟各1
    支。
二、案經桃園縣警察局楊梅分局移送臺灣桃園地方法院檢察署檢
    察官偵查起訴及移送併案審理。
    理  由
壹、茲就事實欄各項分述如下：
一、犯罪事實欄(一)部分：
    訊據被告乙○○矢口否認有此部分竊盜犯行，辯稱：伊是有
    駕車搭載丙○○及綽號「阿冰」之人到國際超能源公司，但
    隨即至附近魚池釣魚，並未進入該公司行竊云云。惟查：
    (1)前揭犯罪事實欄(一)之犯罪事實，業經另案被告丙○○於警
      訊、偵查及本院審理中供述明確（見93年度偵字第15734
      號偵查卷第4 頁以下、第40頁以下、本院94年9 月30日審
      判筆錄、本院94年易字第67號刑事案件94年5 月23日準備
      程序筆錄），核與證人即國際超能源公司助理人員甲○○
      於警訊中（見93年度偵字第15734 號偵查卷第17頁以下）
      、證人即集寶衛豐保全公司系統部組任鄭智元於警訊中（
      見93年度偵字第15734 號偵查卷第18頁以下）、證人即本
      案查獲警員郭益成於本院審理中（見本院94年9 月15日訊
      問筆錄）證述情節相符，復有贓物認領保管收據1 份及照
      片6 張在卷可稽。
    (2)雖被告一再辯稱：伊是有駕車搭載丙○○及綽號「阿冰」
      之人到國際超能源公司，但隨即至附近魚池釣魚，並未進
      入該公司行竊云云。查：
    被告確有於前開時、地夥同另案被告丙○○、綽號「阿冰
      」之人進入國際超能源公司行竊乙節，已據另案被告丙○
      ○陳稱明確，其於93年9 月25 日 警訊中陳稱：是搭乘乙
      ○○所駕駛之車輛前往國際超能源公司，伊是與乙○○、
      綽號「阿冰」之人等三人由該公司後方窗戶進入，竊取扳
      手、不銹鋼模具，並將該物品搬至推車上等語（見93年度
      偵字第15734 號偵查卷第4 頁、第7 頁）；於93年9 月25
      日偵查中陳稱；伊與乙○○、綽號「阿冰」共三人去搬的
      等語（見93年度偵字第15734 號偵查卷第40頁、第41頁）
      ；於所涉竊盜案件94年5 月23 日 審理中陳稱：是伊與阿
      冰、乙○○三人一起至公司內行竊等語（見卷附本院94年
      易字第67號刑事案件之94年5 月23日準備程序筆錄）；於
      本院94年9 月30日審理中再陳稱：「（確定三個人都有進
      去公司內？）對。」等語（見本院94年9 月30日審判筆錄
      ），核與證人即警員郭益成於本院94年9 月15日審理中證
      稱：「（如何查知被告有涉案？）因為丙○○在現場就告
      訴我，有壹個跟他來的人叫「阿憲」，因為不久前我有偵
      辦乙○○所涉的另一件竊盜案，我就問丙○○「阿憲」是
      不是乙○○，丙○○講的人很像就是乙○○，然後因乙○
      ○的車就停在這個公司對面的停車場，所以我認為乙○○
      涉案的可能性很高。所以到派出所以後，我就拿出乙○○
      的口卡給丙○○指認，丙○○當場就指認乙○○的口卡說
      他就是阿憲」等語相符合（見本院94年9 月15日訊問筆錄
      ）。且衡諸，本件案發當時適值深夜，被告所辯稱搭載丙
      ○○及綽號「阿冰」之人至該公司後，即獨自前往附近魚
      池釣魚情節，更與一般常情相違背，益見，被告確實有為
      此部分竊盜行為至明。
    至另案被告丙○○雖曾於93年12月28日偵查中附和被告供
      詞改稱：被告並未與伊、綽號「阿冰」之人一同進入國際
      超能源公司內行竊云云。然查，另案被告丙○○於警訊及
      偵查中已多次供稱被告確實有參與本案竊盜犯行明確，且
      另案被告丙○○於其所涉竊盜案件審理中及本院對之行交
      互詰問時，亦直指被告有與其等一同進入國際超能源公司
      內並竊取物品等情，而另案被告丙○○自承與被告間並無
      仇怨存在，其應無於93年9 月25日警訊、同日偵查及本院
      審理中一再故意設詞誣陷被告之必要，參以另案被告丙○
      ○於案發時所為之供述，通常較少受干預及權衡利害得失
      ，所言應較接近真實可採信。是另案被告丙○○於偵查中
      所為之更改供詞應係故為迴護被告之脫罪言詞，殊難採信
      。
    (3)公訴意旨雖認被告於如犯罪事實欄(一)所示之竊行中，已將
      扳手7 支及不鏽鋼模具30件等物品均置於自己實力支配，
      為竊盜既遂云云。惟按刑法上竊盜罪既遂未遂區分之標準
      ，係採權力支配說，即行為人將竊盜之客體，移入一己實
      力支配之下者為既遂，若著手於竊盜，而尚未脫離他人之
      持有，或未移入一己實力支配之下者，則為未遂（最高法
      院84年度台上字第2256號裁判意旨可參）；又竊盜之既、
      未遂之判斷，於體積及重量鉅大，而難以移動之物，要能
      達到足以導致支配權轉移之掌握階段，顯較小巧之物為難
      ，故其竊取之既遂尚須有其他之裝備，例如以車輛或其他
      裝備加以裝運，故若行為人業已將他人之物裝妥於運輸工
      具之上，即可認定為竊取既遂。本件被告所竊之扳手7 支
      、不鏽鋼模具30件等物品，依卷存照片觀之，均屬體積頗
      重甚難搬動之物，且再依證人郭益成於94年9 月15日本院
      審理中證稱：查獲時，扳手、不鏽鋼等物品就放置在國際
      超能公司內推車上，丙○○還對伊說原本打算將該物品從
      該公司二樓窗戶丟下，再用車載走等語（見本院94年9 月
      15日訊問筆錄），可知被告、另案被告丙○○與綽號「阿
      冰」者等人係將該體積甚重物品先移置推車上，尚未離開
      該公司二樓處所，該等物品之空間尚未轉換，僅位置移動
      而已，即遭警查獲，是依此情節，實難認定上開物品均已
      置於被告及其共犯等人之實力支配下，揆諸前揭說明，自
      應仍屬竊盜未遂階段，甚為明確。
    綜上所述，被告前揭所辯不足採信。事證明確，被告有此部
    分竊盜犯行，洵堪認定。
二、犯罪事實欄(二)部分：
    前揭犯罪事實欄(二)之犯罪事實，已經被告於警訊、偵查及本
    院審理中均坦承不諱（見94年度偵字第11333 號偵查卷第6
    頁以下、第27頁以下、第47頁以下、本院94年9 月30日審判
    筆錄），核與證人即法利科技實業股份有限公司負責人丁○
    ○於警訊中（見94年度偵字第11333 號偵查卷第22頁以下）
    、證人陳興平於警訊及偵查中（見94年度偵字第11333 號偵
    查卷第16頁以下、第28頁以下、第45頁）指訴情節符合，復
    有贓物認領保管收據1 份附卷可稽，此外，並有扣案千斤頂
    、鐵鎚、鐵撬、鐵鏟各1 支可資佐證，足徵被告此部分自白
    核與事實相符，洵堪採信。
貳、按窗門與門扇、牆垣不同，踰越窗門竊盜者，固屬於刑法第
    321 條第1 項第2 款後段之踰越其他安全設備竊盜，若踰越
    門戶竊盜，即屬於該條款上段之踰越門扇竊盜，最高法院49
    年度台上字第1099號判決足資參照。又按刑法第321 條第1
    項第3 款所謂兇器，凡於人之生命身體之安全，易生危險者
    均屬之，因攜帶兇器行竊，只需行竊時攜帶具有危險性之兇
    器為已足，並不以主觀上有以該兇器行兇之意圖為必要，最
    高法院70年度臺上字第6110號判決、71年度台上字第728 號
    判決均採同一見解。而被告於如犯罪事實欄(二)中持以行竊之
    千斤頂等工具，既可用於拆卸白鐵製工作檯桌，應為質地堅
    硬之工具，並經本院當庭勘驗屬實，無論被告主觀上是否旨
    在行兇抑僅用以行竊，在客觀上既具有行兇之危險性，均屬
    兇器之一種。故核被告於如犯罪事實欄(一)所為係犯刑法第
    321 條第2 項、第1 項第2 款、第4 款結夥三人，毀越安全
    設備竊盜未遂罪；於如犯罪事實欄(二)所為係犯刑法第321 條
    第2項 、第1 項第3 款攜帶兇器竊盜未遂罪。被告於如犯罪
    事實欄(一)所示竊行中，並未將該扳手7 支及不鏽鋼模具30件
    等物品置於自己實力支配下，即為警查獲，而屬竊盜未遂階
    段，如前所述，公訴意旨認被告此部分行為已為竊盜既遂，
    尚有未洽，又刑事訴訟法第300 條所謂變更法條，係指罪名
    之變更，而同一犯罪之未遂犯及既遂犯，僅屬行為階段上之
    區分，性質上並無不同，具有同一性，自無庸引刑事訴訟法
    第300 條變更檢察官起訴之法條。被告先後二次犯行，時間
    緊接，所犯之罪基本構成要件均屬相同，顯係基於概括犯意
    而為，應依連續犯之規定以一情節較重之結夥三人，毀越安
    全設備罪論處（即犯罪事實欄(一)部分）。又被告所涉如犯罪
    事實欄(二)所示竊盜犯行即併案審理部分，雖未經檢察官提起
    公訴，惟與前揭起訴部分具有連續犯之裁判上一罪關係，為
    起訴效力所及，本院自應併予審理論究，附此敘明。又被告
    於如犯罪事實欄(一)、(二)犯行中均已著手於竊盜行為之實施，
    而皆未至既遂之結果，為未遂犯，應依刑法第26條前段之規
    定減輕其刑。爰審酌被告正值壯年，不思以己力正當謀生，
    反意圖不勞而獲，屢次侵害他人之財產權，所生損害非微，
    實有非是，及其品性、生活狀況、智識程度，及犯罪後尚能
    坦承部分犯行等一切情狀，量處如主文所示之刑。
、扣案之千斤頂、鐵鎚、鐵撬、鐵鏟各1 支，係被告所有且供
    如犯罪事實欄(二)犯罪所用之物，業據其於警訊中供承在卷（
    見94年偵字第11333 號偵查卷第6 頁），且核與證人陳興平
    於警訊中陳述該等工具均為被告所有之情節相符合（見94年
    偵字第11333 號偵查卷第17頁），至被告於本院審理中改稱
    鐵鎚、鐵撬、鐵鏟等物品非伊所有云云，顯不足採信，爰依
    刑法第38條第1 項第2 款規定宣告沒收。
據上論斷，應依刑事訴訟法第299 條第1 項前段，刑法第56條、
第321 條第2 項、第1 項第2 款、第4 款、第26條前段、第38條
第1項第2款，判決如主文。
本案經檢察官何嘉仁到庭執行職務。
中　　華　　　民　　　國　　94　　年　　10　月   14   日
                            臺灣桃園地方法院刑事第七庭
                                審判長法  官  孫惠琳
                                      法  官  劉為丕
                                      法  官  賴淑美
上正本證明與原本無異。
如不服本判決，應於判決送達後10日內向本院提出上訴狀（應附
繕本），上訴於臺灣高等法院。
                                       書記官  陳育君
中　　華　　民　　國　　94　　年　　10　　月　　14　　日
附錄本件論罪科刑法條全文：
中華民國刑法第321條
犯竊盜罪而有左列情形之一者，處六月以上、五年以下有期徒刑：
一  於夜間侵入住宅或有人居住之建築物、船艦或隱匿其內而犯之者。
二  毀越門扇、牆垣或其他安全設備而犯之者。
三  攜帶兇器而犯之者。
四  結夥三人以上而犯之者。
